臺灣屏東地方法院刑事判決　　　　　　　　　　　　　九十三年度易字第四五七號
　　公　訴　人　臺灣屏東地方法院檢察署檢察官
　　被　　　告　甲○○　男　二.
右列被告因違反毒品危害防制條例案件，經檢察官提起公訴（九十三年度毒偵字第八
一四號）及移送併辦（九十三年度毒偵字第一五四五號、第一八七二號），被告於本
院準備程序中就被訴事實為有罪之陳述，經本院合議庭裁定由受命法官獨任依簡式審
判程序審理，判決如左：
    主  文
甲○○連續施用第二級毒品，累犯，處有期徒刑壹年。扣案之玻璃管吸食器壹支、鋁
箔包吸食器壹組、燈泡壹個、吸管貳支，均沒收。
    事  實
一、甲○○曾於民國八十九年間，因違反毒品危害防制條例案件，經本院八十九年度
    潮簡字第二八八號判處有期徒刑六月確定；繼於九十年間，再因違反毒品危害防
    制條例案件，經本院九十年度潮簡字第七五號判處有期徒刑六月確定，上開二案
    經接續執行，甫於九十一年九月三十日縮短刑期假釋出監，嗣於同年十月二十二
    日保護管束期滿，假釋未經撤銷，以已執行論。又因施用毒品案件，經本院裁定
    於八十八年十二月二十七日以八十八年度毒偵字第七七七號不起訴處分確定；復
    因施用毒品案件，經本院八十九年度毒聲字第五六二號裁定送觀察、勒戒後，因
    認有繼續施用毒品傾向，經本院八十九年度毒聲字第一○七七號裁定令入戒治處
    所施以強制戒治，其間因戒治成效良好，經本院八十九年度毒聲字第二二五○號
    裁定停止戒治，所餘戒治期間付保護管束，惟因違反保護管束應遵守事項情節重
    大，再經本院九十年度毒聲字第三四五號裁定撤銷停止戒治處分（刑罰部分業如
    前述）。詎甲○○迭經多次保安處分及罪刑宣告，仍不知戒絕毒癮，竟基於施用
    第二級毒品安非他命之概括犯意，自九十三年二月間某日起，至同年九月二十五
    日上午七時許止，在其位於屏東縣新園鄉○○村○○路一○○之二號、同村南興
    路一九三巷五號住居處所，以將安非他命置於以玻璃管或鋁箔包所做之自製吸食
    器內，下方點火加熱燒烤，而以口鼻吸食蒸發氣體之方式，連續施用第二級毒品
    安非他命多次，平均一、二星期施用一次。嗣於下列時地先後為警查獲：(1)九十
    三年四月二十一日十四時四十分許，為警在屏東縣新園鄉○○路五四號查獲；(2)
    同年八月十三日八時四十分許，為警在其位於新園鄉○○村○○路一九三巷五號
    年九月二十五日八時三十五分許，為警在同上居所查獲，並扣得其所有供施用毒
    品安非他命鋁箔包吸食器一組、燈泡一個及吸管一支（施用第一級毒品部分由檢
    察官另案偵查起訴，現由本院九十三年度訴字第一五九號審理中）。
二、案經屏東縣警察局屏東分局、東港分局報告臺灣屏東地方法院檢察署檢察官偵查
    起訴及移送併辦。
    理  由
一、本件被告甲○○所犯係死刑、無期徒刑、最輕本刑為三年以上有期徒刑以外之罪
    ，其於本院準備程序中就被訴事實為有罪之陳述，經本院合議庭裁定由受命法官
    獨任依簡式審判程序，先予敘明。
二、右揭事實，訊據被告甲○○於本院審理中坦承不諱，而被告先後三次經查獲後為
    警所採之尿液，經送初驗結果，均呈甲基安非他命陽性反應，且右揭(1)部分再經
    以氣相層析質譜儀法確認檢驗結果，仍呈甲基安非他命陽性反應，有屏東縣衛生
    局煙毒及麻醉藥品委託檢驗結果通知書三份及長榮大學確認報告一份在卷可稽，
    此外，復有被告所有且供施用第二級毒品安非他命所用之玻璃管吸食器一支、鋁
    箔包吸食器一組、燈泡一個、吸管二支扣案可佐，足徵被告之自白應與事實相符
    ，堪予採信。第查，被告前因施用毒品案件，經本院裁定送觀察、勒戒後，因認
    無繼續施用毒品傾向，經臺灣屏東地方法院檢察署檢察官於八十八年十二月二十
    七日以八十八年度毒偵字第七七七號不起訴處分確定；復因施用毒品案件，經本
    院八十九年度毒聲字第五六二號裁定送觀察、勒戒後，因認有繼續施用毒品傾向
    ，再經本院八十九年度毒聲字第一○七七號裁定令入戒治處所施以強制戒治，其
    間因戒治成效良好，復經本院八十九年度毒聲字第二二五○號裁定停止戒治，所
    餘戒治期間付保護管束，惟因違反保護管束應遵守事項情節重大，又經本院九十
    年度毒聲字第三四五號裁定撤銷停止戒治處分，刑罰部分，則經本院先後以八十
    九年度潮簡字第二八八號、九十年度潮簡字第七五號各均判處有期徒刑六月確定
    ，有卷附臺灣屏東地方法院檢察署刑案資料查註紀錄表、同署全國施用毒品案件
    紀錄表、臺灣高等法院被告全國前案紀錄表各一份附卷可考，是本件被告所為施
    用毒品犯行，自應依法論科。
三、按安非他命係毒品危害防制條例所稱之第二級毒品，不得非法施用，是核被告甲
    ○○所為，係犯毒品危害防制條例第十條第二項之施用第二級毒品罪。被告為施
    用毒品安非他命所持有毒品之低度行為，為施用之高度行為所吸收，不另論罪。
    被告所為多次施用毒品安非他命之行為，時間緊接，方法相同，觸犯構成要件相
    同之罪名，顯係基於概括犯意反覆為之，為連續犯，應依刑法第五十六條之規定
    論以一罪，並加重其刑。檢察官併辦意旨所指被告尚於右揭(2)、(3)時地為警查獲
    及被告自白其自九十三年二月間起至同年九月二十五日止，均有連續施用毒品之
    犯行，雖未經起訴（起訴意旨僅認定被告施用次數僅有一次），然與起訴部分具
    有連續犯之裁判上一罪關係，為起訴效力所及，且經蒞庭檢察官當庭更正犯罪事
    實，本院自應併予審酌。被告曾於八十九年間，因違反毒品危害防制條例案件，
    經本院八十九年度潮簡字第二八八號判處有期徒刑六月確定；繼於九十年間，再
    因違反毒品危害防制條例案件，經本院九十年度潮簡字第七五號判處有期徒刑六
    月確定，上開二案經接續執行，甫於九十一年九月三十日假釋出監，嗣於同年十
    月二十二日保護管束期滿，假釋未經撤銷，以已執行論，有臺灣屏東地方法院檢
    察署刑案資料查註紀錄表、臺灣高等法院被告全國前案紀錄表各一紙在卷可考，
    其於有期徒刑執行完畢五年內再犯本件有期徒刑以上之罪，係屬累犯，應依刑法
    第四十七條規定，遞予加重其刑。爰審酌被告前有毒品前科，且歷經多次毒品戒
    斷之保安處分程序業如上述，仍未知警惕，始終無法戒除毒癮，惟念其所為係戕
    害自己身心之行為，尚未害及他人，且犯後坦承犯行，態度尚可等一切情狀，量
    處如主文所示之刑。至蒞庭檢察官雖從重求處有期徒刑一年二月，然施用毒品係
    自傷行為已如上述，復斟酌被告施用毒品期間之長短、施用次數及其犯後態度等
    情節，認被告之惡性尚非極其重大，量處如主文所示之刑已足收懲儆之效，併此
    敘明。又扣案之玻璃管吸食器一支、鋁箔包吸食器一組、燈泡一個及吸管二支，
    業經被告於審理中供認為其所有且係供施用毒品安非他命所用之物等語在卷，爰
    均依刑法第三十八條第一項第二款規定，併予宣告沒收。
據上論斷，應依刑事訴訟法第二百七十三條之一第一項、第二百九十九條第一項前段
，毒品危害防制條例第十條第二項，刑法第十一條前段、第五十六條、第四十七條、
第三十八條第一項第二款，判決如主文。
本案經檢察官蔡榮龍到庭執行職務。
中      華      民      國     九十三    年   十一     月     二十三     日
                                      臺灣屏東地方法院刑事第四庭
                                          法  官  劉敏芳
右正本證明與原本無異。
如不服本判決應於收受本判決送達後十日內向本院提出上訴書狀，其未敘述上訴理由
者，並得於提起上訴後十日內向本院補提理由書狀（均須按他造當事人之人數附繕本
）「切勿逕送上級法院」
                                          書記官  許倬維
中　　　華　　　民　　　國　　九十三　　年　　 十一 　　月　　二十三　　日
附錄本案論罪法條：
毒品危害防制條例第十條第二項：
施用第二級毒品者，處三年以下有期徒刑。
